臺北高等行政法院裁定
                                     100年度訴字第1558號
原      告  進金鎮實業有限公司
代  表  人  唐肇豪律師
被      告  財政部臺灣省北區國稅局
代  表  人  吳自心（局長）
上列當事人間營業稅事件，原告不服財政部中華民國100 年7 月
14日台財訴字第10000225810 號訴願決定，提起行政訴訟，本院
裁定如下：
    主  文
原告之訴駁回。
訴訟費用由原告負擔。
    理  由
一、按「訴願之提起，應自行政處分達到或公告期滿之次日起30
    日內為之。」；「訴願之提起，以原行政處分機關或受理訴
    願機關收受訴願書之日期為準。」，訴願法第14條第1 項、
    第3 項定有明文；且訴願事件，提起訴願逾法定期間或未於
    訴願法第57條但書所定期間內補送訴願書者，應為不受理之
    決定，同法第77條第2 款設有規定。又「原告之訴，有下列
    個款情形之一者，行政法院應以裁定駁回之。…十、起訴不
    合程式或不備其他要件者。」，行政訴訟法第107 條第1 項
    第10款定有明文。另按「行政機關收受人民呈遞之文書，自
    應以其實際到達之時間為準，…」，改制前行政法院70年度
    判字第112 號判決意旨，可資參照。
二、經查，本件原告於94年5 月至12月間進貨，取具洛克美企業
    有限公司（下稱洛克美公司）開立之統一發票銷售額合計新
    臺幣（下同）6,921,520 元，營業稅額346,078 元，及於95
    年1 月至4 月間無進貨事實，取具洛克美公司開立之統一發
    票銷售額合計6,088,251 元，營業稅額304,413 元，作為進
    項憑證申報扣抵銷項稅額，虛報進項稅額650,491 元，經被
    告查獲，通報被告所屬中壢稽徵所核定補徵營業稅額650,49
    1 元，並經被告處罰鍰2,214,221 元。原告不服，申請復查
    ，獲追減罰鍰1,107,111 元，並以100 年2 月17日北區國稅
    法一字第1000015122號重審復查決定書於100 年3 月14日送
    達原告，有原告之清算人唐肇豪律師地址（臺北市○○區○
    ○路31號7 樓之3 ）之管理委員會管理員簽收之郵政掛號收
    件回執影本附原處分機關卷（第312 、243 頁）可稽；原告
    雖主張系爭重審復查決定書送達地址有誤云云；惟查，該重
    核復查決定書送達地址與原告提出之復查申請書（原處分卷
    第243 頁）所載代理人地址相同；原告所稱，核不足採。又
    原告設址於桃園縣，依訴願法第16條第1 項規定應扣除在途
    期間3 日，核計其提起訴願之30日不變期間，係自100 年3
    月15日起算至100 年4 月16日( 星期六）屆滿，因該末日適
    為例假日，依規定以次星期一（即100 年4 月18日）代之，
    惟原告遲至100 年4 月20日始經由被告機關收文轉向財政部
    提起訴願，有被告100 年4 月20日總收文戳章及第10010181
    53號收文條碼貼於訴願更正申請書可按（訴願機關卷第22頁
    ），則訴願決定以其訴願已逾法定不變期間，不予受理，並
    無不合。原告復對之提起行政訴訟，即欠缺起訴之合法要件
    ，為不合法（改制前行政法院79年5 月份庭長評事聯席會議
    決議「乙說」、最高行政法院98年度裁字第580 號、第711
    號裁定意旨參照），應予駁回。原告之訴既不合法，其有關
    實體之主張，本院自毋庸再予審究，併此敘明。
三、依行政訴訟法第107 條第1 項第10款、第104 條，民事訴訟
    法第95條、第78條，裁定如主文。
中    華    民    國    100   年    11    月    11    日
                  臺北高等行政法院第五庭
                            審判長法  官  徐瑞晃
                                  法  官  陳姿岑
                                  法  官  蕭忠仁
上為正本係照原本作成。
裁定送達後10日內向本院提出抗告狀（須按他造人數附繕本），
並經最高行政法院許可後方得抗告。
中    華    民    國    100   年    11    月    11    日
                                  書記官  蕭純純